【裁判字號】    98,聲再,116
【裁判日期】    980723
【裁判案由】    強盜
【裁判全文】
臺灣高等法院高雄分院刑事裁定         98年度聲再字第116號
再審聲請人
即受判決人    甲○○
                    現於臺灣屏東監獄
上列聲請人因強盜案件，對於本院97年度上訴字第1343號中華民
國97年10月2 日確定判決（台灣屏東地方法院檢察署96年度偵字
第6751號），聲請再審，本院裁定如下：
    主  文
再審之聲請駁回。
    理  由
一、聲請意旨略以: 被告於96年10月8 日凌晨5 時10分攜帶凶器
    強盜乙○○部分，亦屬自首，依刑事訴訟法第420 條第1 項
    第6 款所謂發見確實之新證據，聲請再審。
二、查刑事訴訟法第420 條第1 項第6 款所謂發見確實之新證據
    ，係指其就新證據之本身形式上觀察，毋須經調查程序顯然
    可認為足以動搖原確定之判決者而言。即刑事訴訟法第420
    條第1 項第6 款所謂發見確實之新證據，係指該證據於事實
    審法院判決前已經存在，為法院、當事人所不知，不及調查
    斟酌，至其後始行發見，且就證據本身形式上觀察，固不以
    絕對不須經過調查程序為條件，但必須顯然可認為足以動搖
    原有罪確定判決，而為受判決人無罪、免訴、免刑或輕於原
    判決所認罪名之判決者為限。故受理聲請再審之最後事實審
    法院，應就聲請再審理由之所謂「新證據」，是否具備事實
    審判決前已經存在，為法院、當事人所不知，事後方行發見
    之「嶄新性」，及顯然可認足以動搖原有罪確定判決，應為
    無罪、免訴、免刑或輕於原判決罪名之「顯然性」二要件，
    加以審查，為判斷應否准予開始再審之準據（最高法院93年
    度台抗字第98號裁定參照）。本件聲請人所舉於96年10月8
    日凌晨5 時10分強盜被害人乙○○之財物時，因未蒙面，而
    經乙○○記住容貌，嗣於96年10月15日15時35分許，在屏東
    縣東港鎮○○路豐漁橋為乙○○發現其蹤跡，乃尾隨甲○○
    至屏東縣東港鎮○○路中日超商，並記下甲○○車牌為H9K-
    086 號後報警，嗣於96年10月19日上午5 時30分為警發現其
    行蹤而盤查逮捕等情，業據證人黃國文、乙○○分別於原審
    審理及本院審理中證述綦詳，且被告亦自承：「96年10月15
    日有駕駛H9K-086 號之機車至中日超商等情；而警方於96年
    10月19日上午5 時30分逮捕被告後，隨即於同日7 時10分就
    有關強盜案搜索被告住處，並查獲其作案時穿著之海灘褲等
    物，亦有屏東縣警察局東港分局搜索筆錄（含扣押物目錄表
    ）在卷可稽，是被告於96年10月19日遭警逮捕前，早已於96
    年10月15日為被害人乙○○認出，並記下其車牌號碼後告知
    警方，此由證人張國文於原審審理中證稱：「被告之所以逮
    捕是從乙○○報案開始」等語自明。準此，警方根據被害人
    乙○○於96年10月15日提供之確切線索，已對被告發生合理
    之嫌疑，進而於96年10月19日逮捕之，被告就此部分之犯行
    自無自首之可言。此已於確定判決第4 、5 頁即「理由四」
    敘述至詳。均屬卷內已經存在之證據，並為確定判決已經審
    酌，聲請人對己為有利之主張部分，既為確定判決所不採，
    並已說明理由，聲請人認為應就卷內已存之證據，再為調查
    審認，自難認為有再審之理由。是本件聲請再審，為無理由
    ，應依刑事訴訟法第434 條第1 項裁定如主文。
中    華    民    國    98    年    7     月    23    日
                  刑事第二庭  審判長法  官  林正雄
                                    法  官  黃壽燕
                                    法  官  陳啟造
以上正本證明與原本無異。
如不服本裁定應於送達後5 日內向本院提出抗告狀。
中    華    民    國    98    年    7     月    23    日
                                    書記官  彭筱瑗


司法院資訊處製作；財團法人民間司法改革基金會備份。
